# 求助陈版主：不确认递延所得税的理由

提问人：lcx2456 时间：2021-01-15 08:05:06
公司存货，应收，固定资产 长投 都计提了减值 100 多万，可是不确认递延所得税资产，有什么理由下是可以不确认的吗？如存货 固定资产未来不会出售 转回减值？

回答人：chenyiwei
可能的原因包括：（ 1 ）无法合理确定该暂时性差异能否或何时转回；（ 2 ）预计转回时无足够多的应纳税所得额。
参考：《瑞华研究 2010 ～ 2019 汇编》之“问题2-3-1（就计提资产减值准备所导致的暂时性差异确认递延所得税资产时应考虑的因素）”。